臺灣板橋地方法院刑事判決　　　　　　 100年度易字第2833號
公　訴　人　臺灣板橋地方法院檢察署檢察官
被　　　告　楊世淋
上列被告因竊盜案件，經檢察官提起公訴（100 年度偵字第1965
5 號）後，經本院裁定進行簡式審判程序，判決如下：
    主  文
楊世淋侵入住宅竊盜，處有期徒刑陸月。又侵入住宅竊盜，處有
期徒刑柒月。又侵入住宅竊盜，處有期徒刑柒月。應執行有期徒
刑壹年肆月。
    事  實
一、楊世淋前於民國97年間因妨害自由及槍砲等案件，經臺灣臺
    北地方法院於98年5 月24日以97年度訴字第842 號刑事判決
    分別判處有期徒刑3 月及1 年2 月，定其應執行刑為有期徒
    刑1 年4 月並宣告緩刑3 年，於98年6 月29日確定，現仍於
    緩刑期間。惟楊世淋仍不知悔改，在上開緩刑期間內，意圖
    為自己不法之所有，於附表所示之時間、地點、方式，竊取
    如附表所示被害人王進祥、吳宜庭、蔡村榮等人之財物。嗣
    經警方調閱路口監視器及採集失竊現場之指紋送驗比對，始
    循線查悉上情。
二、案經王進祥、吳宜庭、蔡村榮訴由新北市政府警察局中和第
    二分局移請臺灣板橋地方法院檢察署檢察官偵查起訴。
    理  由
一、本件被告楊世淋所犯均係死刑、無期徒刑、最輕本刑為三年
    以上有期徒刑以外之罪，其於準備程序中就被訴事實為有罪
    之陳述，經本院告知簡式審判程序之旨，並聽取公訴人、被
    告之意見後，經本院裁定進行簡式審判程序，合先敘明。
二、上揭3 次竊盜事實，業據被告楊世淋於本院準備程序及審理
    時均坦承不諱（見本院100 年8 月19日準備程序筆錄第2 頁
    、簡式審判筆錄第2-5 頁），核與被告於警詢及偵查中之自
    白供述均前後相合【見100 年度偵字第19655 號卷（下稱偵
    卷）第10背面頁-12 背面頁、13背面頁-14 、239-240 頁】
    ，並經告訴人王進祥、吳宜庭、蔡村榮分別於警詢中就渠等
    住所遭侵入竊盜一事均證述綦詳（見偵卷第50-52 、79-81
    、82-83 、121-122 、124 正、背面頁），且核與被告上揭
    自白供述情節相符。復有勘察採證同意書、證物清單各3 份
    、採證現場照片共計136 張、被害人王進祥住處附近之100
    年4 月26日監視器翻拍照片共計16張、被害人蔡村榮住處附
    近之100 年7 月7 日監視器翻拍照片共計4 張、內政部警政
    署刑事警察局100 年5 月30日刑紋字第1000064528號鑑定書
    、100 年7 月20日刑紋字第1000080103號鑑定書在卷可稽（
    見偵卷第70-78 、88-120、128-159 、60-67 、126-127 、
    68、86頁）。此外，員警於100 年7 月30日下午5 時35分許
    ，持本院核發之搜索票在新北市○○區○○路74號4 樓，經
    搜索而查扣電腦主機1 臺、液晶螢幕1 臺、手機1 支，該等
    查扣物品復經被害人吳宜庭、蔡村榮具狀領回一節，亦經被
    告於警詢供述明確（見偵卷第10背面頁），復有本院100 年
    度聲搜字第1728號搜索票、新北市政府警察局中和第二分局
    搜索、扣押筆錄、扣押物品目錄表各1 份、贓物認領保管單
    2 份、扣案物品照片4 張（見偵卷第38、39-41 、85、125
    、43-44 頁）可資佐證，足徵被告之自白與事實相符，應堪
    信為真實，本件事證已臻明確，被告犯行堪以認定，應依法
    論科。
三、核被告楊世淋上揭3 次所為，均係犯刑法第321 條第1 項第
    1 款之侵入住宅竊盜罪。按刑法第321 條第1 項第3 款攜帶
    兇器竊盜罪，所稱之兇器，乃依一般社會觀念足以對人之生
    命、身體、安全構成威脅，而具有危險性之器械而言，而本
    案被告所持木條或雨傘以開鎖啟門竊盜之木條或雨傘並未扣
    案，依常情，而一般木條、雨傘，並非足以對人之生命、身
    體、安全構成威脅之器械，從而被告本件持木條或雨傘以開
    鎖啟門竊盜，尚難論以攜帶兇器竊盜罪，附此指明。又被告
    先後所犯3 次侵入住宅竊盜罪，犯意各別，行為互殊，應予
    分論併罰。爰審酌被告於前案經法院論罪科刑並給予緩刑之
    寬典後，猶不知悛悔警惕，因缺錢繳納房租即生貪念，以如
    附表所示方式竊取他人財物供己花用，恣意侵害他人財產之
    法益，危害社會治安，兼衡被告之前科素行、生活狀況、智
    識程度、犯罪之手段、所竊取之財物價值，暨其犯罪後坦承
    犯行，態度尚稱良好及所竊得之財物部分已經被害人具狀領
    回，部分則已變賣花用等一切情狀，分別量處如主文所示之
    刑，並依法定其應執行刑，以資懲儆。至於被告用以本案竊
    盜犯行之木條或雨傘，被告供稱係隨手撿拾等語（見偵卷第
    11 頁 ），顯見應非被告所有之物，且未扣案，爰不為沒收
    之諭知，附此指明。
據上論斷，應依刑事訴訟法第273 條之1 第1 項、第299 條第1
項前段，刑法第321 條第1 項第1 款、第51條第5 款，判決如主
文。
本案經檢察官洪松標到庭執行職務。
中    華    民    國     100    年    9    月    2    日
                  刑事第二十一庭  法  官  方鴻愷
以上正本證明與原本無異。
如不服本判決應於收受送達後10日向本院提出上訴書狀，並應敘
述具體理由；其未敘述上訴理由者，應於上訴期間屆滿後20日內
向本院補提理由書（均須按他造當事人之人數附繕本）「切勿逕
送上級法院」。
                                  書記官  江怡萱
中    華    民    國   100    年    9     月    5     日
附表：
┌──┬──────┬───────┬──────┬───┬───────┐
│編號│  犯罪時間  │   犯罪地點   │  犯罪手法  │被害人│ 損失財物     │
├──┼──────┼───────┼──────┼───┼───────┤
│ 1  │100 年4 月26│新北市中和區圓│以隨手撿拾之│王進祥│現金新臺幣600 │
│    │日下午3 時45│通路305 巷3 弄│木條（未扣案│      │元            │
│    │分許        │3 之1 號      │）插入未上鎖│      │              │
│    │            │              │舊式鐵條大門│      │              │
│    │            │              │縫隙勾拉門栓│      │              │
│    │            │              │後開啟進入竊│      │              │
│    │            │              │盜          │      │              │
├──┼──────┼───────┼──────┼───┼───────┤
│ 2  │100 年6 月1 │新北市中和區中│以隨手撿拾之│吳宜庭│黃金項鍊2 條、│
│    │日下午4 時30│正路637 巷18弄│雨傘或木條（│      │白金鑽戒1 只、│
│    │分許        │8 號2樓       │未扣案）插入│      │電腦主機1 臺、│
│    │            │              │未上鎖舊式鐵│      │液晶螢幕1 臺  │
│    │            │              │條大門縫隙勾│      │              │
│    │            │              │拉門栓後開啟│      │              │
│    │            │              │進入竊盜    │      │              │
├──┼──────┼───────┼──────┼───┼───────┤
│ 3  │100 年7 月7 │新北市中和區民│以隨手撿拾之│蔡村榮│筆記型電腦1 臺│
│    │日下午6 時20│享街116 巷32之│細木條（未扣│      │、桌上型電腦主│
│    │分          │3 號          │案）插入未上│      │機1 臺、手機1 │
│    │            │              │鎖舊式鐵條大│      │支            │
│    │            │              │門縫隙勾拉門│      │              │
│    │            │              │栓後開啟進入│      │              │
│    │            │              │竊盜        │      │              │
└──┴──────┴───────┴──────┴───┴───────┘
附錄本案論罪科刑法條全文：
中華民國刑法第321條
犯竊盜罪而有下列情形之一者，處六月以上、五年以下有期徒刑
得併科新臺幣十萬元以下罰金：
一、侵入住宅或有人居住之建築物、船艦或隱匿其內而犯之者。
二、毀越門扇、牆垣或其他安全設備而犯之者。
三、攜帶兇器而犯之者。
四、結夥三人以上而犯之者。
五、乘火災、水災或其他災害之際而犯之者。
六、在車站、埠頭、航空站或其他供水、陸、空公眾運輸之舟、
    車、航空機內而犯之者。
前項之未遂犯罰之。